臺灣臺北地方法院小額民事判決
110年度北小字第4680號
原      告  高歆茹  
被      告  和潤企業股份有限公司

法定代理人  劉源森  
訴訟代理人  蔡秉家  
            陳緯綸  
上列當事人間請求侵權行為損害賠償事件，本院於民國110年12
月30日言詞辯論終結，判決如下：
　　主    文
原告之訴及假執行之聲請均駁回。
訴訟費用新臺幣壹仟元由原告負擔。
    事實及理由
一、原告主張：原告向被告借款，以車號0000-00車輛（下稱系
    爭車輛）為擔保品，因原告未依約還款，被告委由拖吊業者
    將系爭車輛拖至保管場，原告乃與被告協商每月還款新臺幣
    （下同）10萬元，嗣原告陸續還款1年將欠款還清，而將系
    爭車輛取回後，系爭車輛在保養廠保養時，發現系爭車輛引
    擎縮缸損壞，原告遂於民國109年12月27日將系爭車輛送修
    ，支出修理費63,350元，為此依民法第184條第1項前段之規
    定，請求被告賠償63,350元等語。並聲明：1.被告應給付原
    告63,350元，及自起訴狀繕本送達翌日起至清償日止按年息
    5％計算之利息。2.願供擔保請准宣告假執行。
二、被告辯稱：被告於108年10月17日依動產擔保交易法將系爭
    車輛取回，置於保管場，因原告委由立委居中協調，被告乃
    同意暫不拍賣系爭車輛，並同意原告繼續分期償還借款，待
    其有能力時結清回贖並取回車輛。因原告個人因素，原告於
    109年11月30日才匯款結清尾款，並於當天前往取車，原告
    取車時之里程數，與該車被拖吊時之里程數並無增加。原告
    取回系爭車輛後，嗣主張系爭車輛引擎縮缸損壞，但此非人
    為之損壞，極可能係自然耗損，被告並無負擔引擎損壞之責
    ，原告並未舉證證明系爭車輛引擎之損壞係由被告所致，不
    得請求被告賠償等語。並聲明：駁回原告之訴。
三、得心證之理由：
　㈠按因故意或過失，不法侵害他人之權利者，負損害賠償責任
    ，民法第184條第1項前段定有明文。而侵權行為之成立，須
    行為人因故意過失不法侵害他人權利，亦即行為人之行為須
    具備歸責性、違法性，並不法行為與損害間有因果關係，始
    能成立，且主張侵權行為損害賠償請求權之人，對於侵權行
    為之成立要件應負舉證責任（最高法院100 年度台上字第32
    8號判決要旨參照）。又侵權行為，須以故意或過失不法侵
    害他人之權利為要件。損害賠償之債，以有損害之發生及有
    責任原因之事實，並二者之間，有相當因果關係為成立要件
    ，故原告所主張損害賠償之債，如不合於此項成立要件者，
    即難謂有損害賠償請求權存在（最高法院17年上字第35號判
    例、19年上字第363號判例、48年台上字第481號判例意旨參
    照）。復按當事人主張有利於己之事實者，就其事實有舉證
    之責任，民事訴訟法第277條前段有明文規定。再按民事訴
    訟如係由原告主張權利者，應先由原告負舉證之責，若原告
    先不能舉證，以證實自己主張之事實為真實，則被告就其抗
    辯事實即令不能舉證，或其所舉證據尚有疵累，亦應駁回原
    告之請求，最高法院著有17年上字第917號判例可資參照。
　㈡本件原告依侵權行為之法律關係，請求被告賠償，但被告否
    認原告有侵權行為損害賠償請求權，並以上揭情詞置辯，原
    告自應就其主張被告故意或過失不法侵害原告、原告所受損
    害與被告不法侵害行為間有相當因果關係等有利於己之事實
    ，負舉證之責。惟查，原告僅提出估價單2紙為證，觀諸該
    估價單2紙之日期係109年12月27日，然原告係於109年11月3
    0日即取回系爭車輛，兩者相距27日之久，原告提出之估價
    單2紙自不足以證明原告於109年11月30日自保管場取回系爭
    車輛時有引擎損壞之情形。且就該估價單2紙之內容觀之，
    並無「縮缸」二字，其上雖記載引擎大修組裝等項目，但其
    上並未論及引擎損壞需修理之原因，尚無從證明系爭車輛於
    109年12月27日引擎之損壞，與被告何時、何行為間有相當
    因果關係，原告復未就其主張被告有何故意或過失不法侵害
    原告之行為、原告所受損害與被告不法侵害行為間有相當因
    果關係等節，確切舉證證明以實其說，則原告上開主張，無
    足憑取，尚難認被告有故意或過失不法侵害原告之侵害行為
    ，自不構成侵權行為，應認原告對被告並無侵權行為損害賠
    償請求權存在。是原告請求被告賠償系爭車輛修理費63,350
    元，洵屬無據。
四、從而，原告依侵權行為之法律關係，請求被告給付63,350元
    ，及自起訴狀繕本送達翌日起至清償日止按年息5％計算之利
    息，為無理由，應予駁回。
五、本件為判決之基礎已臻明確，兩造其餘主張、陳述並所提證
    據，經審酌後，認均與本件之結論無礙，爰不再一一論述，
    附此敘明。
六、結論：本件原告之訴，為無理由，依民事訴訟法第78條，判
    決如主文。
七、本件訴訟費用額，依後附計算書確定如主文第2項所示金額
    。
中　　華　　民　　國　　111 　年　　1 　　月　　13　　日
              臺灣臺北地方法院臺北簡易庭
                                  法  官  羅富美
計算書：
項        目             金  額（新臺幣）    備    註
第一審裁判費             1,000元
合        計             1,000元
以上正本係照原本作成。
如不服本判決，須以違背法令為理由，應於判決送達後20日內向
本庭（臺北市○○○路0段000巷0號）提出上訴狀（須按他造當事人
之人數附繕本）。
中　　華　　民　　國　　111 　年　　1 　　月　　13　　日
              　　　　　　　　    書記官　陳鳳瀴
附錄：
一、民事訴訟法第436條之24第2項：對於小額程序之第一審裁判
    上訴或抗告，非以其違背法令為理由，不得為之。
二、民事訴訟法第436條之25：上訴狀內應記載上訴理由，表明
    下列各款事項：
    ㈠原判決所違背之法令及其具體內容。
    ㈡依訴訟資料可認為原判決有違背法令之具體事實。